臺灣臺南地方法院交通事件裁定　　　　　　　　　　九十三年度交聲字第五一六號
　　移送機關　交通部公路總局嘉義區監理所麻豆監理站
　　受處分人
　　即異議人　甲○○
右列受處分人因違反道路交通管理處罰條例案件，對於交通部公路總局嘉義區監理所
麻豆監理站九十三年八月三十一日所為之裁決處分（處分案號：麻監裁罰字第裁七五
—Ｍ00000000號）聲明異議，本院裁定如左：
    主  文
原處分撤銷。
甲○○不罰
    理  由
一、原處分意旨略以：受處分人即異議人甲○○所有之車牌號碼ＨＮ二─０五九號重
    型機車，於民國九十年八月二十四日晚間九點十三分左右，經人駕駛行經設有燈
    光號誌管制設施之台南縣永康市○○○路與忠孝路之交岔路口時，該駕駛人有闖
    紅燈之情形，而經執勤之台南縣警察局永康分局警員發現後予以攔查，然該駕駛
    人竟不服執勤警員之稽查而逕行駕車逃逸，該執勤警員乃依規定予以開單逕行舉
    發。後來原處分機關即交通部公路總局嘉義區監理所麻豆監理站經查證結果，亦
    以前述違規事實明確，而依道路交通管理處罰條例第五十三條、第六十條第一項
    、第六十三條第一項第一款、第三款及第八十五條第三項等規定，裁處該機車所
    有人即異議人罰鍰共計新臺幣四千八百元，並記違規點數共四點等語。
二、聲明異議意旨則略以：本件原裁決處分所指之違規時間，受處分人即異議人甲○
    ○並未駕駛前開機車行經上述路口，而且前述重型機車於本件案載違規時間當時
    ，均係異議人在使用，並無借予他人騎用之情形，故異議人應無原處分意旨所稱
    之違規情事。何況本件原處分所載之違規時間係在三年前，是否確為異議人駕駛
    上開機車而違規，亦無明顯事證足以佐參，故異議人不服原處分，乃提出本件異
    議等語。
三、經查：
    （一）原處分意旨認本件車牌號碼ＨＮ二─０五九號重型機車，於前述時、地，
          經人駕駛行經設有燈光號誌管制設施之台南縣永康市○○○路與忠孝路之
          交岔路口時，該機車駕駛人有闖紅燈之情形，而經執勤之台南縣警察局永
          康分局警員發現後予以攔查，然該駕駛人竟不服稽查而逕行駕車逃逸等情
          ，雖有台南縣警察局南縣警交字第Ｍ00000000號舉發違反道路交
          通管理事件通知單及台南縣警察局永康分局九十二年八月十三日永警交裁
          字第０九二００二二二００號書函各一份在卷足參。然而，證人即異議人
          甲○○之夫陳信源則於本院調查時，到庭具結證稱：「（法官問：九十年
          八月是否認識異議人﹖）認識，那時已經認識有二年了，我們己經同居在
          一起了，所以當時我與異議人生活在一起，本件違規車輛當時是異議人在
          使用，她上班在騎乘，她是在台南市○○路附近上班，我們是住在台南市
          東區虎尾寮附近，我們假日就會坐火車回嘉義，異議人下班都很晚了，也
          不太會到永康去處理事情，我不會騎異議人的車子，我只騎自己的車子，
          以我所知，異議人平常不會到永康去，我沒有聽說過異議人在那段期間有
          騎這輛車子到永康去，異議人約為晚上十點才會下班，早上是九點多上班
          ，異議人應該不會在晚上九點多到永康市去。」等語（詳見本院九十三年
          十二月二十九日訊問筆錄），據此並參以證人現時雖係異議人之夫，然其
          到庭具結作證，係以刑事責任擔保其證言之真實性，且就其前述有關異議
          人日常生活及騎車往返動線亦甚詳實等證稱內容以觀，證人陳信源之上開
          證述情節，經核應無不可採信之處，故異議人上開所辯：其於右述時、地
          ，並無原處分意旨所指之闖紅燈及不服稽查而逃逸等違規行為，應非無據
          ，而尚足採信。
    （二）至本件舉發警員即台南縣警察局永康分局警員林正興雖亦到庭證稱：其對
          本件仍有印象，當天在路邊攔檢，本件駕駛人好像是自己一個人騎乘機車
          ，駕駛人是個女的，駕駛人行駛內側快車道，與駕駛人間隔一個車道，其
          欄停後駕駛人並未停車，其看見該機車之車牌號碼時，距離約三至五公尺
          ，車牌號碼記下來後，其並用無線電查詢車籍資料，之後就對車主逕行舉
          發，然現在對於駕駛人已無印象等語（參見右述訊問筆錄），可知執勤警
          員所記下之車牌號碼，雖係其目視所得之資料，然因本件案載違規時間係
          屬晚間，對於號牌較小，且號牌燈光亦較微弱之機車車牌號碼，要完全正
          確無誤之觀察記憶，本非容易，而本件違規時間距原處分之裁處日期，亦
          已將近三年之久，證人即舉發警員林正興雖對於駕駛人係女性一情尚有記
          憶，但已無從提供其他明顯之積極證據，以利本院調查而確認當日所發現
          之違規車輛，即係受處分人即異議人甲○○所有之上開機車，另如前述，
          證人陳信源則已就異議人在本件案載違規時間前後之生活狀況及騎車行駛
          動線等情節證述無誤，故本院尚難僅因舉發警員所簡略記錄之車牌號碼，
          即貿然認定異議人有何原處分意旨所稱之違規行為。至本交通違規事件之
          舉發有誤，或係執勤警員匆忙之中誤看，或係該不詳駕駛人使用偽造、變
          造之車牌所致，因此，本件執勤警員所記載之舉發內容，仍不足以確認異
          議人有何原處分意旨所稱之闖紅燈及不服稽查而逃逸等違規情事。
四、綜上所述，受處分人即異議人甲○○所有之上開機車，於前述時、地，是否有經
    人駕駛並有闖紅燈及不服稽查而逃逸等違規行為既無從確認，則原處分機關即交
    通部公路總局嘉義區監理所麻豆監理站貿然予以裁罰，於法即有未合。而本件異
    議人之異議內容，經核亦確有理由，故應由本院裁定將原處分撤銷，並另為異議
    人不罰之諭知，以資適法。
五、據上論斷，應依道路交通案件處理辦法第二十條前段，裁定如主文。
中      華      民      國     九十四     年      一      月     十     日
                              臺灣臺南地方法院交通法庭
                                  法  官    陳  志  成
右正本證明與原本無異。
如不服本裁定應於送達後五日內向本院提出抗告狀。
                                  書記官    黃  瓊  蘭
中      華      民      國     九十四     年      一      月     十     日
中    華    民    國            年                月                日
